【裁判字號】    97,台上,570
【裁判日期】    970131
【裁判案由】    違反槍砲彈藥刀械管制條例
【裁判全文】
最高法院刑事判決              九十七年度台上字第五七０號
上  訴  人  甲○○
選任辯護人  李進成律師
上列上訴人因違反槍砲彈藥刀械管制條例案件，不服台灣高等法
院中華民國九十六年十一月七日第二審判決（九十六年度上訴字
第三七七五號，起訴案號：台灣板橋地方法院檢察署九十五年度
偵字第一七０二三號），提起上訴，本院判決如下：
    主  文
上訴駁回。
    理  由
按刑事訴訟法第三百七十七條規定，上訴於第三審法院，非以判
決違背法令為理由，不得為之。是提起第三審上訴，應以原判決
違背法令為理由，係屬法定要件。如果上訴理由狀並未依據卷內
訴訟資料，具體指摘原判決不適用何種法則或如何適用不當，或
所指摘原判決違法情事，顯與法律規定得為第三審上訴理由之違
法情形，不相適合時，均應認其上訴為違背法律上之程式，予以
駁回。本件原判決撤銷第一審不當之判決，仍論處上訴人甲○○
未經許可，持有可發射子彈具有殺傷力之改造手槍罪刑。已詳敘
認定犯罪事實之依據及憑以認定之理由，從形式上觀察，原判決
並無任何違背法令之處。原判決依憑上訴人之部分自承，證人劉
耀聰於警詢、偵查及一審之證述，證人張世明於二審之證詞，復
說明何以證人劉耀聰於警詢及偵查中之證述具有證據能力，並有
扣案改造手槍一支、內政部警政署刑事警察局槍彈鑑定書及照片
等附卷可稽，及其他調查證據取捨之結果（見原判決理由一至三
），認定上訴人有本件之犯行，所為證據之取捨及判斷，均無不
合。上訴意旨謂伊之自白應符合槍砲彈藥刀械管制條例第十八條
第四項規定減輕或免除其刑之要件云云。惟查槍砲彈藥刀械管制
條例第十八條第四項減輕或免除其刑之規定，必須於偵查或審判
中自白，並供出全部槍、彈之來源及去向，因而查獲者，始能減
免其刑，該項規定既謂供出「全部」槍、彈之來源及去向，自係
指已將槍、彈移轉於他人占有之情形而言，不包括仍為自己持有
之情形在內。本件係由證人劉耀聰之供述，知道槍彈係由上訴人
持有中，並非上訴人於偵審中之自白；且該查獲槍枝亦在上訴人
持有中，自不符合槍砲彈藥刀械管制條例第十八條第四項減輕或
免除其刑之要件。其餘上訴意旨徒憑己意，對原審採證用法職權
之適法行使，任意指摘，顯與法定上訴第三審之形式要件不符，
其上訴違背法律上之程式，應予駁回。
據上論結，應依刑事訴訟法第三百九十五條前段，判決如主文。
中    華    民    國  九十七  年    一    月  三十一  日
                      最高法院刑事第三庭
                          審判長法官  謝  家  鶴
                                法官  花  滿  堂
                                法官  陳  世  淙
                                法官  洪  佳  濱
                                法官  黃  一  鑫
      本件正本證明與原本無異
                                      書  記  官
中    華    民    國  九十七  年    二    月   十八   日
                                                      V


司法院資訊處製作；財團法人民間司法改革基金會備份。
